【裁判字號】    98,抗,131
【裁判日期】    980525
【裁判案由】    本票裁定
【裁判全文】
臺灣桃園地方法院民事裁定               98年度抗字第131號
抗  告  人  乙○○
相  對  人  甲○○
上列抗告人因與相對人甲○○間本票裁定事件，抗告人對於中華
民國98年3 月30日本院司法事務官98年度司票字第2164號第一審
裁定提起抗告，本院裁定如下：
    主    文
抗告駁回。
抗告程序費用新臺幣壹仟元由抗告人負擔。
    理    由
一、按執票人向本票發票人行使追索權時，得聲請法院裁定後強
    制執行，票據法第123 條定有明文。次按本票執票人，依票
    據法第123 條規定，聲請法院裁定許可對發票人強制執行，
    性質上係屬非訟事件，此項聲請之裁定及抗告法院之裁定，
    僅依非訟事件程式以審查強制執行許可與否，並無確定實體
    上法律關係存否之效力，如發票人就票據債務之存否有爭執
    時，應由發票人另提起訴訟，以資解決（最高法院56年台抗
    字第714 號、57年台抗字第76號判例要旨參照）；又執票人
    執記載免除作成拒絕證書之本票裁定准予強制執行時，非但
    毋庸提出已為付款提示之證據，且受聲請之法院亦僅就本票
    形式上之要件是否具備予以審查即為已足。
二、本件抗告意旨略以：
    (一)抗告人將臺北縣淡水鎮○○路15之1 號對面土地停車位出
      租，抗告人之弟弟與相對人合夥共同承租一人一半土地，
      每月土地租金各付一半；因抗告人之弟弟租金常常遲繳，
      於民國88年間，抗告人之弟弟叫抗告人接手，並由抗告人
      搭建鐵皮屋作為倉庫，並花費新臺幣（下同）20 0餘萬元
      ，迄今已有10餘年。
    (二)2 年前，相對人與抗告人協調把全部車位轉租訴外人吉利
      公司經營，每月租金12萬多，前後經營1 年多。因為某次
      颱風將停車場之屋頂全部掀開，損失近百萬，吉利公司因
      此退租。相對人要求抗告人接手經營，自抗告人接手8 個
      月，每月租金亦12萬元，前後8 個月損失幾十萬，抗告人
      一再和相對人協調租金太高，後來雙方約定每月租金調整
      為85,000元，但要抗告人開立本票作為保證。第一次開的
      本票有3 張（即原裁定附表所示之本票），而斯時剛好有
      位陳國寶先生說要承租該筆土地作為洗車廠，相對人即於
      97年7 月把土地全部租給陳國寶，惟相對人未將本票及合
      約歸還抗告人，更甚者還持該3 張本票向法院聲請發本票
      裁定，為此提起抗告，請求原裁定廢棄云云。
三、經查：本件相對人主張其執有抗告人與訴外人王振榮共同簽
    發，如原裁定所示之本票3 紙，並免除作成拒絕證書，詎屆
    期提示未獲付款，依票據法第123 條聲請裁定許可強制執行
    等情，已據其提出本票3 紙為證據（訴外人王振榮部分，經
    原審裁定准許相對人對伊聲請本票裁定准予強制執行，未據
    訴外人王振榮提起抗告）。經查，相對人提出之該紙系爭本
    票，已記載發票人、發票日、到期日、票面金額等項，又系
    爭本票付款地記載為桃園市○○路1 號，核屬本院轄區，則
    原裁定予以准許，形式上審查即無不合。抗告人上開陳詞縱
    令屬實，亦係其與相對人間實體上法律關係之爭執問題，依
    首揭法律規定及最高法院判例意旨，應由抗告人另行提起訴
    訟，以資解決，並非本件非訟程式所得審究。從而，本件抗
    告，為無理由，應予駁回。
四、據上論結，本件抗告為無理由，依非訟事件法第46條、第21
    條第2 項、第24條第1 項，民事訴訟法第495 條之1 第1 項
    、第449 條第1 項、第78條，裁定如主文。
中    華    民    國    98    年    5     月    25    日
                  民事第三庭  審判長法  官  張天民
                                    法  官  林曉芳
                                    法  官  陳心婷
上開正本係照原本作成。
如不服本裁定，僅得於收受本裁定正本送達後10日內，以適用法
規顯有錯誤為理由，向本院提出再抗告狀，（須附繕本一份及繳
納再抗告裁判費新台幣1,000 元），經本院許可後紿可再抗告。
中    華    民    國    98    年    5     月    27    日
                                    書記官  林君燕


司法院資訊處製作；財團法人民間司法改革基金會備份。
